臺灣高等法院臺中分院刑事裁定
111年度毒抗字第216號
抗  告  人  
即  被  告  陳佩君
上列抗告人即被告因違反毒品危害防制條例案件，經檢察官聲請
強制戒治，不服臺灣南投地方法院中華民國111年1月14日第一審
裁定(原審案號：111年度毒聲字第22號，聲請案號：臺灣南投地
方檢察署111年度聲戒字第5號，偵查案號：110年度毒偵字第392
號)，提起抗告，本院裁定如下：
    主  文
抗告駁回。
    理  由
一、抗告意旨略以：毒品危害防制條例修正及最高法院刑事大法
    庭民國109年11月18日109年度台上大字第3826號裁定變更適
    用觀察勒戒處遇之對象標準及頻率，為此法務部、衛生福利
    部及專家學者業已研議修正「有無繼續施用毒品傾向評估標
    準」，就評分項目前科紀錄有行調整，並於110年3月26日生
    效。原裁定依修正前「有無繼續施用毒品傾向評估標準」，
    評估抗告人即被告陳佩君(下稱抗告人)有繼續施用毒品傾向
    ，而未能參考適用修正後之評估標準，恐有影響抗告人權益
    之虞；抗告人現於法務部○○○○○○○○○執行中，何以認定抗告
    人有繼續施用毒品之傾向？為此依刑事訴訟法第403條第1項
    規定提起抗告，請將原裁定撤銷，更為適當合法之裁定等語
    。
二、按施用毒品而受觀察、勒戒後，檢察官依據勒戒處所之陳報
    ，認受觀察、勒戒人有繼續施用毒品傾向者，檢察官應聲請
    法院裁定令入戒治處所強制戒治，其期間為6個月以上，至
    無繼續強制戒治之必要為止，但最長不得逾1年，毒品危害
    防制條例第20條第2項定有明文。
三、查本件抗告人於109年3月22日17時50分許為警採尿回溯96小
    時內之某時，在新北市新店區新烏路某友人住處，基於施用
    第二級毒品甲基安非他命之犯意，以將甲基安非他命置於玻
    璃球燒烤之方式，施用甲基安非他命1次，經臺灣南投地方
    檢察署檢察官聲請觀察、勒戒，由原審法院以110年度毒聲
    字第336號裁定送勒戒所觀察、勒戒，抗告人於110年12月6
    日入法務部○○○○○○○○○○附設勒戒所施以觀察、勒戒後，經該
    所專業醫師就抗告人之前科紀錄與行為表現、臨床評估及社
    會穩定度進行評分之結果為：1.前科紀錄與行為表現合計為
    28分，2.臨床評估合計為32分，3.社會穩定度合計為5分。
    上開評分之總分合計為65分(靜態因子共計50分，動態因子
    共計15分)，認其「有繼續施用毒品傾向」等情，有臺灣高
    等法院被告前案紀錄表、法務部○○○○○○○○○○111年1月10日中
    女戒衛字第11112000050號函檢附之有無繼續施用毒品傾向
    證明書、有無繼續施用毒品傾向評估標準紀錄表在卷為憑。
四、抗告意旨雖指摘原裁定係依修正前之「有無繼續施用毒品傾
    向評估標準」，評估抗告人有繼續施用毒品傾向，影響抗告
    人之權益云云。然查，原審認定抗告人有繼續施用毒品傾向
    所憑之「有無繼續施用毒品傾向證明書」及「有無繼續施用
    毒品傾向評估標準紀錄表」，係由法務部○○○○○○○○○○附設勒
    戒所依照110年3月26日新修正之評估標準表冊進行評估，抗
    告意旨指摘本件未依照新修正之評估標準表冊而為評估，顯
    有誤會。抗告意旨另謂抗告人現於法務部○○○○○○○○○執行中
    ，何以認定抗告人有繼續施用毒品之傾向云云。惟查，強制
    戒治之目的，係為協助施用毒品者戒斷毒品之心癮及身癮之
    保安處分，是有無繼續施用毒品傾向，自非抗告人得以片面
    主張，而上開法務部○○○○○○○○○○附設勒戒所出具之「有無繼
    續施用毒品傾向證明書」、「有無繼續施用毒品傾向評估標
    準紀錄表」，係該所具相關專業知識經驗之專家於抗告人在
    所執行觀察、勒戒期間，依其本職學識就抗告人之前科紀錄
    及行為表現、臨床評估及社會穩定度等因素所為之綜合判斷
    ，係具有科學驗證所得之結論，且由形式上觀察，並無擅斷
    或濫權等明顯不當之情事，自得資為判斷抗告人有繼續施用
    毒品傾向之證明。又抗告人自109年3月23日先因另案入監服
    刑，再入勒戒處所執行本案觀察、勒戒，此段期間因處於國
    家公權力拘束之下，本無再取得毒品之可能，是其尿液採驗
    呈陰性反應，乃其人身自由遭受拘束使然，與其是否有繼續
    施用毒品傾向之判斷，並無關連，抗告人以此主張其無繼續
    施用毒品傾向，自不足取。
五、綜上，抗告人既經依修正後之評估標準表冊評估認定有繼續
    施用毒品之傾向，原審依前開規定，裁定令抗告人入戒治處
    所施以強制戒治，其期間為6個月以上，至無繼續戒治之必
    要為止，但最長不得逾1年，於法有據，核無違法或不當之
    處，本件抗告為無理由，應予駁回。
據上論斷，應依刑事訴訟法第412條，裁定如主文。　　
中　　華　　民　　國　　111 　年　　3 　　月　　18　　日
                  刑事第八庭  審判長法  官  林清鈞
                                    法  官  簡婉倫
                                    法  官  黃小琴
以上正本證明與原本無異。
不得再抗告。
                                    書記官  李宜珊
 
中　　華　　民　　國　　111 　年　　3 　　月　　18　　日